臺灣高等法院刑事判決
111年度上易字第1581號
上  訴  人  
即  被  告  羅柏林



上列上訴人因毀損案件，不服臺灣臺北地方法院111年度審易字
第868號，中華民國111年8月31日第一審判決（起訴案號：臺灣
臺北地方檢察署111年度偵字第7065號），提起上訴，本院判決
如下：
    主  文
上訴駁回。
羅柏林緩刑貳年。
   犯罪事實
一、羅柏林因不滿李錦哲所有之車牌號碼0000-00號自用小客車
    長期停放在羅柏林住處樓下巷道即臺北市○○區○○街00巷00弄
    00號前臨牆處，且需用車而駛離時有以障礙物占用該處之情
    事，竟基於毀損之犯意，於民國110年12月28日凌晨4時25至
    27分許，接續朝上開自用小客車潑灑藍色漆，致該車左後車
    燈、後車廂、左後車門、後保險桿等處均為油漆所覆蓋，而
    損壞該車烤漆之美觀功能，足生損害於李錦哲。
二、案經李錦哲訴由臺北市政府警察局中正第ㄧ分局報請臺灣臺
    北地方檢察署檢察官偵查起訴。
    理  由
壹、程序部分：
　　本院認定事實所引用之下列證據資料（包含供述證據、文書
    證據等），並無證據證明係公務員違背法定程序所取得。又
    檢察官、被告羅柏林於原審準備程序、審理時及本院審理時
    ，對原審及本院所提示之被告以外之人審判外之供述，包括
    供述證據、文書證據等證據，就證據能力均未表示爭執，且
    迄言詞辯論終結前並未聲明異議，亦無顯有不可信之情況與
    不得作為證據之情形，本院審酌上開證據資料製作時之情況
    ，尚無違法不當及證明力明顯過低之瑕疵，認為以之作為證
    據應屬適當，是依刑事訴訟法第159條至第159條之5規定，
    本院所引用供述證據及文書證據等，均有證據能力。
貳、實體部分：
一、事實之認定： 
　  訊據上訴人即被告羅柏林固坦承有於前揭時、地，靠近告訴
    人所有之上開自用小客車車尾及左後車身處，惟矢口否認有
    何毀損他人物品犯行，辯稱：「我是對告訴人的車吐痰，沒
    有潑漆，洵無毀損犯行。」云云。經查：
　㈠告訴人李錦哲於110年12月28日凌晨4時許，將其所有之上開
    自用小客車停放於前揭地點後離去，嗣於當日上午某時，告
    訴人之母發現上開自用小客車遭潑藍漆，旋即通知告訴人到
    場查看並報警處理，告訴人其後將上開自用小客車委由汽車
    修理廠以局部烤漆及換新零件，並花費4萬2千元修復等情，
    業據證人即告訴人李錦哲於偵查及原審、本院審理時指述明
    確（見偵卷第54頁；原審卷第44、57、60頁；本院卷第37、
    40頁），且有上開自用小客車遭潑漆情形照片5張及正宗汽
    車修復廠估價單2紙在卷可佐（見偵卷第27至28、59、61頁
    ），足信為真實。
  ㈡被告於前揭時、地，手撐深色傘，徒步靠近上開自用小客車
    車尾處及左後車身，離去時可見其手持某物體，而卷附案發
    現場監視器畫面翻拍照片（即偵卷第25、26頁）所攝得上開
    撐傘靠近上開自用小客車之人確為其本人等情，均據被告於
    偵查中經檢察官提示上開照片後坦認在卷（見偵卷第54、55
    頁）。
　㈢經原審勘驗告訴人所提案發當時另一角度之監視器錄影檔案
    之勘驗結果，畫面右上方時間顯示「2021/12/28  04：24：
    4x（未攝得秒數尾數）開始，一台TOYOTA深色小客車停於巷
    道路旁第1台（靠牆），地面部分乾燥，天候無雨，時間4時
    25分許，一人撐深色傘從路旁住家走出，直接走向上開自用
    小客車左後車尾處，期間身體有碎動並蹲下（傘消失於畫面
    ）復站起再蹲下，約1分半後，該人站起撐傘自車尾走出，
    走至本案汽車右後輪旁再蹲下，手部並有靠近車子的動作，
    約10秒後起身，再走至本案汽車車後，約5秒後，轉身走回
    住家。」等語，有勘驗筆錄暨擷取影像附卷可憑（見原審卷
    第56、57頁，截圖見原審卷63、64頁）。
　㈣比對卷附案發現場監視器畫面翻拍照片（即偵卷第25、26頁
    ）及原審勘驗結果，二者畫面時間、現場地面乾燥情況、上
    開自用小客車停放相對位置、所攝得之人持傘之顏色、靠近
    上開自用小客車後之動作等節，均無二致，足認原審勘驗之
    監視器錄影檔案即為偵查卷附案發現場監視器畫面翻拍照片
    （即偵卷第25、26頁）另一角度之監視器錄影檔案。而告訴
    人報案後，經警向附近鄰居調閱監視器錄影檔案，從告訴人
    於110年12月28日凌晨4時許將上開自用小客車停放於前揭地
    點離去後，迄被告靠近上開自用小客車止，期間別無他人靠
    近上開自用小客車，已經告訴人於原審審理時陳明在卷（見
    原審卷第57頁）。而被告不滿告訴人長期輪流以本案汽車及
    重型機車占用臺北市○○區○○街00巷00弄00號前臨牆處之行為
    ，亦據被告於偵查及原審審理時自承在卷（見偵卷第54頁，
    原審卷第43頁），益見被告有為本案潑漆行為之動機，是上
    開各積極事證均足徵告訴人指證之真實性無誤，對本案汽車
    潑漆之人確為被告之事實，確可認定。
　㈤質之被告先於警詢時辯稱：「我只有對著車尾吐痰。」云云
    （見偵卷第12頁），於偵查時改稱：「那天凌晨我要去練功
    ，剛好喉嚨有痰，所以我就走到本案汽車左後方吐痰，我手
    也拿著前一晚吐的痰裝的盒子，一併潑到本案汽車後車廂」
    云云，後於原審審理時又稱：「我只承認我有對本案汽車倒
    痰，是潑在右後方。」云云（見原審卷第43頁），於本院審
    理時供稱：「我承認我有吐痰，沒有潑漆。」（見本院卷第
    36頁），其所辯前後不一，已有可疑。況依前開勘驗筆錄可
    知，案發當時路面部分乾燥，並未下雨，尚無遮陽或遮雨之
    必要，被告撐傘之舉顯在避免其為潑漆行為時遭明確拍下其
    面容，而一般人如果要吐痰及倒痰，在家中廁所解決即可，
    豈會在凌晨4點多大費周章從住處3樓走到1樓外吐痰及潑痰
    ？如果是剛好有練功等等外出需求，怎麼還要攜帶裝痰的盒
    子？吐痰及潑痰完後，又為何是往住處走回去而不是沿巷道
    往練功處所方向走去？是被告前揭所辯，與常情有違，不足
    採信。
　㈥綜上所述，被告辯稱其僅吐痰、並未潑漆云云，要屬事後卸
    責之詞，不足採信。本件事證明確，被告毀損他人物品之犯
    行，洵堪認定，應依法論科。至被告於本院審理時請求聲請
    傳喚證人即受理報案之警員，待證事實為：「警員有到現場
    ，應該知道有（沒有人）潑漆的事情，因為伊住在對面3樓
    ，每天看都沒有潑漆的事情。」等語，惟本件事證已明，
　　於前揭時地對告訴人所有之上開自用小客車潑漆之人確係被
    告，業據本院認定如上，業無再調查之必要，附此說明。
二、論罪之說明：　　　　
　㈠核被告所為，係犯刑法第354條之毀損他人物品罪。
　㈡被告先後毀損本案汽車各該部分烤漆，係基於毀損之單一犯
    意，時間密接，各行為之獨立性極為薄弱，在刑法評價上，
    以視為數個舉動之接續施行，合為包括之一行為予以評價，
    為接續犯，應論以一罪。　
三、維持原判決及駁回上訴理由： 　　
　㈠原判決以被告羅柏林犯罪事證明確，據以論罪科刑，並審酌
    被告為發洩對告訴人輪流以車占用巷道旁空間之不滿，率爾
    損壞本案汽車，減損該車烤漆美觀等效用進而減低該車整體
    價值，侵害他人財產法益，所為實屬不該，參以被告僅坦承
    部分客觀事實且未賠償告訴人所受損害之態度（被告原審審
    理時陳明願賠償吐痰損害新臺幣《下同》8,000元，與告訴人
    要求賠償烤漆修復費用4萬2,000元尚有相當差距），本案汽
    車烤漆價值及修復費用為4萬2,000元，兼衡被告原審審理時
    自陳研究所畢業之智識程度、已退休、與妻同住等家庭生活
    、經濟狀況（見原審卷第44頁、本院卷第39頁），暨其犯罪
    動機、目的係一時氣憤、犯罪手段，並無前科之素行(見本
    院被告前案紀錄表)等一切情狀，量處有期徒刑3月，如易科
    罰金，以1千元折算1日。
　㈡經核原判決認事認用法均無違誤，量刑亦屬妥適。被告上訴
    仍執陳詞否認犯罪，辯稱其只有吐痰，沒有潑漆云云，指摘
    原判決不當。惟查：原判決業依刑法第57條各項就卷內證據
    資料參互審酌，逐一剖析，認定被告於上開時、地，對告訴
    人停放在該處之車輛潑漆之毀損他人物品犯行，是原審已審
    酌刑法第57條各項事由，在適法範圍內行使其量刑之裁量權
    ，核無違法或不當之情形，業經本院詳述如前，被告與告訴
    人迄今仍未達成民事和解(見本院卷第40頁)，原判決既無違
    誤，即應予維持。是被告未提新事證之上訴，為無理由，應
    予駁回。　
四、緩刑宣告：
　　被告前未曾受有期徒刑以上刑之宣告，有本院被告前案紀錄
    表可憑。其因一時失慮，致罹刑典，經此偵審程序及刑之宣
    告，當知警惕，諒無再犯之虞，且於111年11月25日與告訴
    人達成民事和解，有臺灣臺北地方法院臺北簡易庭承辦股傳
     真111年度北小字第4789號言詞辯論筆錄、和解筆錄列印附
    卷可憑；本院認前開所宣告之刑，以暫不執行為適當，併諭
    知緩刑2年，以啟自新。
據上論斷，應依刑事訴訟法第368條，刑法第74條第1項第1款，
判決如主文。
本案經檢察官詹騏瑋提起公訴，檢察官廖先志到庭執行職務。
中　　華　　民　　國　　111 　年　　11　　月　　30　　日
                  刑事第十七庭  審判長法　官  鄭水銓
                                      法　官  姜麗君
                                      法　官  黃雅芬
以上正本證明與原本無異。
不得上訴。
                                      書記官  鄭雅云
中　　華　　民　　國　　111 　年　　11　　月　　30　　日
附錄：本案論罪科刑法條全文　　　　　　　　　　　　　　　
中華民國刑法第354條：　
毀棄、損壞前二條以外之他人之物或致令不堪用，足以生損害於
公眾或他人者，處2年以下有期徒刑、拘役或1萬5千元以下罰金
。